Inventaris van de Burgerlijke Stand der gemeente Rotterdam: Alfabetische Tafels op Huwelijksakten, 1812-1910
Nationaal Archief, Den Haag
Burgerlijke Stand Rotterdam Huwelijken (alfabetische klappers)
BS Rotterdam Tafels Huw.
1812-1910
31314
1.60 meter; 99 inventarisnummers.
Nationaal Archief, Den Haag
Registers van de Burgerlijke Stand van de Gemeente Rotterdam
Dit archief van de Burgerlijke Stand van de Gemeente Rotterdam bevat alfabetische tafels op huwelijksakten, die in de periode 1812 tot en met 1910 geregistreerd zijn.
Archiefvorming
Geschiedenis van het archiefbeheer
De verwerving van het archief
Het archief is krachtens bepalingen van de Archiefwet overgebracht.
3.04
Aanwijzingen voor de gebruiker
Openbaarheidsbeperkingen
Volledig openbaar.
Materiële beperkingen
Aanvraaginstructie
Openbare archiefstukken kunnen online worden aangevraagd en gereserveerd. U kunt dit ook via de terminals in de studiezaal van het Nationaal Archief doen. Om te kunnen reserveren dient u de volgende stappen te volgen:
U maakt een profiel aan op www.gahetna.nl, en logt vervolgens in
Via de archiefinventaris (alleen de beschrijvingen met rode nummers) selecteert u het gewenste archiefstuk door op de knop 'Reserveren' te klikken
In het volgende scherm geeft u aan op welke dag u het archiefstuk wilt inzien
Indien u zich bevindt in de studiezaal en een tafelnummer heeft ontvangen kunt u dit nummer vermelden. Als u geen tafelnummer heeft kunt u tafelnummer 777 laten staan
Vervolgens bevestigt u uw reservering door deze te versturen.
Verwant materiaal
Beschikbaarheid van kopieën
Beschrijving van de series en archiefbestanddelen
- 1812, 1
- 1813, 2
- 1814, 3
- 1815, 4
- 1816, 5
- 1817, 6
- 1818, 7
- 1819, 8
- 1820, 9
- 1821, 10
- 1822, 11
- 1823, 12
- 1824, 13
- 1825, 14
- 1826, 15
- 1827, 16
- 1828, 17
- 1829, 18
- 1830, 19
- 1831, 20
- 1832, 21
- 1833, 22
- 1834, 23
- 1835, 24
- 1836, 25
- 1837, 26
- 1838, 27
- 1839, 28
- 1840, 29
- 1841, 30
- 1842, 31
- 1843, 32
- 1844, 33
- 1845, 34
- 1846, 35
- 1847, 36
- 1848, 37
- 1849, 38
- 1850, 39
- 1851, 40
- 1852, 41
- 1853, 42
- 1854, 43
- 1855, 44
- 1856, 45
- 1857, 46
- 1858, 47
- 1859, 48
- 1860, 49
- 1861, 50
- 1862, 51
- 1863, 52
- 1864, 53
- 1865, 54
- 1866, 55
- 1867, 56
- 1868, 57
- 1869, 58
- 1870, 59
- 1871, 60
- 1872, 61
- 1873, 62
- 1874, 63
- 1875, 64
- 1876, 65
- 1877, 66
- 1878, 67
- 1879, 68
- 1880, 69
- 1881, 70
- 1882, 71
- 1883, 72
- 1884, 73
- 1885, 74
- 1886, 75
- 1887, 76
- 1888, 77
- 1889, 78
- 1890, 79
- 1891, 80
- 1892, 81
- 1893, 82
- 1894, 83
- 1895, 84
- 1896, 85
- 1897, 86
- 1898, 87
- 1899, 88
- 1900, 89
- 1901, 90
- 1902, 91
- 1903, 92
- 1904, 93
- 1905, 94
- 1906, 95
- 1907, 96
- 1908, 97
- 1909, 98
- 1910, 99